【裁判字號】    89,訴,2669
【裁判日期】    891228
【裁判案由】    給付管理費
【裁判全文】
臺灣臺中地方法院民事判決  八十九年度訴字第二六六九號
    原      告  傑聯資訊大樓管理委員會
    法定代理人  乙○○
    訴訟代理人  李宗炎                  律師
    被      告  丙○○        .
    訴訟代理人  甲○○        .
右當事人間給付管理費事件，本院判決如左：
    主    文
被告應給付原告新臺幣貳拾柒萬伍仟零肆拾捌元及其中新臺幣貳拾陸萬零貳佰柒拾參
元自民國八十九年六月十四日起至清償日止，按週年利率百分五計算之法定遲延利息
。原告其餘之訴駁回。
訴訟費用由被告負擔十分之三，餘由原告負擔。
    事    實
一、原告方面：
（一）聲明：被告應給付原告新臺幣（下同）九十一萬三千一百九十二元，及自支付
      命令送達翌日起至清償日止，按年息百分之五計算之利息。
（二）陳述：被告係原告所屬之臺中市○○路○段一五二號傑聯資訊大樓五樓Ｄ號之
      住戶。依傑聯資訊大樓管理委員會於民國八十一年十一月二十三日所召開之第
      二屆管理委員會第三次會議決議，該棟大樓之管理費自八十二年一月一日起，
      現住戶為每坪每月九十元，空戶為每坪每月四十五元。詎被告自八十一年一月
      起至八十九年六月份止，共積欠如附表一所示之管理費、公共基金及滯納金，
      合計九十一萬三千一百九十二元，屢經催討，均置之不理，爰依公寓大廈管理
      條例之規定，訴請判決如訴之聲明。
（三）對被告抗辯所為之陳述：
  １、依傑聯資訊大樓管理委員會組織章程第十條第四款規定，管理委員會就與該大
      樓共同有關事項（例如管理費、公共基金之收取標準）有決定權。另依該大樓
      管理規約第十一條規定，管理維護等一切費用，按各住戶坪數平均負擔，各住
      戶應按月繳納。八十四年管理委員會的會議記錄僅是證明計算標準是從八十二
      年一月一日開始。
  ２、公共基金則於八十一年十一月二十三日第三次住戶大會時議決。
  ３、（業）住戶大會是業主及住戶的大會，即是區分所有權人會議，並不是僅止於
      名稱為區分所有權人會議方屬之。
  ４、內政部八十八年二月二十六日台內營字第八六七二三０九號函解釋，違反母
      法規定。且管理規約第十五條亦規定，出賣人有通知之責任。
  ５、否認原告出租被告所有之停車位一處。
（四）證據：提出公寓大廈管理組織報備證明、臺中市西區區公所函各一紙、建物登
      記謄本一份、傑聯資訊大樓管理委員會函、傑聯資訊大樓管理委員會暨使用戶
      簽到會議名冊、傑聯資訊大樓管理委員會會議記錄各一紙、存證信函二份、臺
      灣高雄地方法院八十八年度簡上字第一０五號民事判決、傑聯資訊大樓管理委
      員會組織章程、傑聯資訊大樓管理規約、公寓大廈（社區）區分所有權人名冊
      、傑聯資訊大樓管理委員會第一屆第三次常務委員會議記錄、傑聯資訊大樓第
      二次業（住）戶大會會議通知單、傑聯資訊大樓第二屆管理委員會第三次業住
      戶大會會議記錄、傑聯資訊大樓第二屆管理委員會第三次會議會議記錄、傑聯
      資訊大樓第五次業（住）戶大會會議記錄單暨簽到名冊各一份為證。
二、被告方面：
（一）聲明：
  １、原告之訴駁回。
  ２、如受不利判決，願供擔保請准宣告免為假執行。
（二）陳述：
  １、依公寓大廈管理條例第十八條第一項第二款規定，區分所有權人依區分所有權
      人會議之決議繳納公共基金，惟傑聯資訊大樓第一次區分所有權人會議究係何
      時召集，召集程序及決議方法有否合法，當日是否通過大樓規約並決議使用戶
      每月每坪收取管理費九十元，無使用戶每月每坪收取管理費四十五元，管理委
      員會於何時選任，何時向主管機關報備，均有疑義。
  ２、原告提出之管理委員會會議記錄，並非區分所有權人會議，且是八十四年的，
      該次管理委員會何時召開，被告不清楚。
  ３、原告係八十六年十一月二十二日始召開第一次區分所有權人會議，通過組織章
      程、管理規約及選舉管理委員，在之前應無區分所有權人會議及管理委員會之
      存在，原告所提各項會議記錄，皆非合法之區分所有權人會議決議，對被告無
      拘束力。
  ４、被告係於八十六年七月二十九日由訴外人楊禎娟過戶取得傑聯資訊大樓五樓Ｄ
      室之所有權，被告與訴外人楊禎娟間，就公共基金並未訂定債務承擔契約，大
      廈規約中亦未規定前手積欠之管理費、公共基金應由後手繼受，則依內政部八
      十八年二月二十六日台內營字第八六七二三０九號函解釋，原告向被告請求
      八十六年七月以前之管理費，即於法不合。
  ５、原告在八十九年才催告繳納，如有遲延給付之情形，亦應自催告繳納之存證信
      函送達後才開始計算遲延利息。
  ６、被告所有之平面停車位一處，由原告租予他人使用，所收租金應與應繳納之管
      理費相抵。
（三）證據：提出建物登記謄本一份為證，並聲請向臺中市西區區公所函調傑聯資訊
      大樓備查之各項文件。
    理    由
一、按訴狀送達後，原告不得將原訴變更或追加他訴。但擴張或減縮應受判決事項之
    聲明者，不在此限，民事訴訟法第二百五十五條第一項第三款定有明文。本件原
    告原起訴主張被告應給付九十萬四千九百零一元及自支付命令送達翌日起至清償
    日止之法定遲延利息，嗣於訴訟進行中，為聲明之擴張，擴張請求被告應給付九
    十一萬三千一百九十二元，及自支付命令送達翌日起至清償日止之法定遲延利息
    ，核與首揭規定相符，應予准許。
二、本件原告主張被告係原告所屬傑聯資訊大樓五樓Ｄ號之住戶，自八十一年一月起
    至八十九年六月份止，共積欠管理費、公共基金及滯納金合計九十一萬三千一百
    九十二元，屢經催討，均置之不理，爰依公寓大廈管理條例之規定，提起本件訴
    訟。被告則以：(一)原告於八十六年十一月二十二日始召開第一次區分所有權人會
    議，在此之前應無區分所有權人會議及管理委員會之存在，原告所提各項會議記
    錄皆不合法，對被告無拘束力；且該次區分所有權人會議並未討論管理費及公共
    基金之收取標準，原告之請求即無所據。(二)被告係於八十六年七月二十九日取得
    傑聯資訊大樓五樓Ｄ室之所有權，與前手並未訂定任何債務承擔契約，大廈規約
    中亦未規定前手積欠之管理費、公共基金應由後手繼受，則原告向被告請求八十
    六年七月以前之管理費，即於法不合。(三)縱認原告有遲延給付管理費、公共基金
    之情形，惟原告在八十九年才催告繳納，理應自催告繳納之存證信函送達後起算
    遲延利息。(四)被告所有之平面停車位一處，由原告租予他人使用，爰就其所收取
    之租金，主張抵銷等語，資為抗辯。
三、查本件被告於八十六年十月八日以買賣方式，取得臺中市○區○○○段八七０六
    建號，門牌號碼為臺中市○○○路○段一五二號五樓之四建物，並未實際使用該
    建物（即空戶），且自買受上開建物後，均未繳納任何管理費或公共基金等情，
    有建物謄本一份附卷可稽，並為兩造所不爭執，自堪信為真實。
四、原告主張：依傑聯資訊大樓管理委員會組織章程第十條第四款規定，原告就與該
    大樓共同有關事項有決定權。故依原告於八十一年十一月二十三日所召開之第二
    屆管理委員會第三次會議決議，該棟大樓之管理費自八十二年一月一日起，現住
    戶為每坪每月九十元，空戶為每坪每月四十五元；公共基金則每坪每月一百元，
    住戶自應按月繳納等語，被告則否認之，辯稱：在原告向區公所報備前，該大樓
    並無管理委員會或區分所有權人會議，故原告之收費標準並無所據云云。經查：
（一）傑聯資訊大樓係於七十六年間取得 () 中工建建字第五三０二號建造執照，
      於七十九年間取得中工建使字第一一六０號使用執照，並於八十四年七月一
      日實施公寓大廈管理條例前，早已成立管理委員會多年，嗣於八十六年十二月
      二十七日始依該條例規定，向臺中市西區區公所申請報備等節，有公寓大廈管
      理組織報備證明一紙、臺中市西區區公所八十九年十月二十三日八九公所民字
      第一六一五七號函附之臺中市西區區公所（函）稿、申請報備書、申請書檢查
      表、公寓大廈（社區）區分所有標的基本資料表、公寓大廈（社區）區分所有
      權人名冊、傑聯資訊大樓區分所有權人第七次會議記錄、臺中市政府工務局使
      用執照等件可資佐憑。復次，傑聯資訊大樓全體業、住戶曾於八十一年四月十
      八日、同年十一月二十三日、八十二年三月二十四日、八十四年一月二十三日
      在該大樓內召開傑聯資訊大樓業住戶大會等情，亦有傑聯資訊大樓管理委員會
      函、傑聯資訊大樓管理委員會暨使用戶簽到會議名冊、傑聯資訊大樓管理委員
      會會議記錄、傑聯資訊大樓第二次業（住）戶大會會議通知單、傑聯資訊大樓
      第二屆管理委員會第三次業住戶大會會議記錄、傑聯資訊大樓第二屆管理委員
      會第三次會議會議記錄、傑聯資訊大樓第五次業（住）戶大會會議記錄單暨簽
      到名冊各一份在卷可證。足徵傑聯資訊大樓在原告於八十六年十二月二十七日
      向臺中市西區區公所申請報備前，即已成立管理委員會，並已召開數次業（住
      ）戶大會，以選任歷屆管理委員或議決與業住戶攸關之事項至明。而上開所述
      之業（住）戶大會，其名稱雖與公寓大廈管理條例明定之「區分所有權人會議
      」不同，惟其參加之成員既為該大樓之業、住戶全體，且住戶包括現住戶及空
      戶，顯與該條例第二十五條第一項所規定：「區分所有權人會議，由全體區分
      所有權人組成」之性質相當，應認傑聯資訊大樓前所召集之業（住）戶大會，
      即屬現行法所規定之區分所有權人會議。是以被告辯稱該大樓在八十六年十二
      月以前並無管理委員會或區分所有權人會議云云，要無可採。
（二）次查，依卷附之傑聯資訊大樓業住戶大會會議記錄所示：
  １、八十一年十一月二十三日傑聯資訊大樓所召開之第二屆管理委員會第三次業住
      戶大會會議決議：「三本次會議討論暨決議記錄：2.管理基金收取額度部份之
      決議： 02.1.經全體出席之業住戶通過，本大樓之管理基金定為每坪新臺幣壹
      佰元整。於八十一年十二月一日開始收取。 02.2.基金之運用係提供為本大樓
      之固定週轉金，不混入一般管理費之運用。舉凡本之一切緊急叫修、重大工作
      或因固定管理費收繳不理想而可能影響整體運作時之暫時性支出等，皆屬本基
      金之運作範圍。」
  ２、另依八十二年三月二十四日該大樓第五次業（住）戶大會會議記錄記載：「四
      本大樓管理費自八十二年一月一日起，現住戶每坪每月為新台幣玖拾元，空戶
      肆拾伍元仍維持原狀，不因管委會改選而調整改變收取。五管理公共基金，每
      坪為新台幣壹佰元計算之，係為前屆委員會及蔡主委所決議，本屆委員會照案
      執行，未繳納者，繼續追繳。」
  ３、而八十四年一月二十三日所召開之管理委員會第三次之業住戶大會會議則載明
      ：「三本次會議討論暨決議記錄：(2)管理基金收取額度部份之決議：1.經全體
      出席之業住戶通過，本大樓之管理費定為每坪新台幣玖拾元整。於八十二年一
      月一日已開始收取。」。
  ４、又依傑聯資訊大樓區分所有權人於八十六年十一月二十二日舉行之第七次會議
      ，經出席之區分所有權人全體無異議通過，並報請備查之管理規約第十一條規
      定：「本大樓所有公共設施部份之管理、維護、修繕、清潔、管理處人事經費
      、公共水電費及雜費等一切費用，按各住戶坪數平均負擔，每月底結帳後由主
      任委員通知各用戶於次月五日前向管理處繳付。未按期繳付每日應繳百分之一
      罰金。」該次區分所有權人會議並以區分所有權人過半數及其區分所有權比例
      合計過半數之出席，以出席人數過半數及其區分所有權比例占出席人數區分所
      有權合計過半數之同意，決議通過對於欠繳管理費之住戶：(1)以公告方式先行
      催繳；(2)寄發律師存證信函催繳；(3)委請律師起訴請求。惟出席之區分所有權
      人並未就該大樓業住戶大會前所決定之管理費及公共基金收費標準有所異議或
      提出任何修正意見等情，有該次會議記錄及出列席單位及人員附冊一份可稽，
      堪認傑聯資訊大樓有過半數之區分所有權人且其區分所有權比例合計過半數，
      均同意繼續依前所決議之收費標準計收管理費及公共基金，至臻明確。
  ５、從而，傑聯資訊大樓之業住戶大會既已決議該大樓之空戶住戶，亦須依住戶所
      有坪數按月繳納每坪四十五元之管理費，及每坪一百元之公共基金，而八十六
      年十一月二十二日召開之區分所有權人會議又未就收取標準為修正之決議，被
      告自有遵期如數繳納之義務。被告辯稱原告收取管理費及公共基金尚無所據，
      顯不足取。
五、按區分所有權之繼受人應繼受原區分所有權人依公寓大廈管理條例或規約所定之
    一切權利義務，公寓大廈管理條例第二十四條定有明文。惟該條之主法目的係在
    規範後手繼受前手之區分所有權人地位，後手對於其後所生權利義務悉依原相關
    規約或法律定之，以避免特定繼受人於繼受後主張未參與規約之訂定不受規約（
    契約合意）之拘束，使規約對於繼受人亦有拘束力，並非規定後手應繼受前手所
    積欠之管理費，臺灣高等法院暨所屬法院八十九年法律座談會民事類第二十三號
    提案研討結果可資參照。在本件中，被告既於八十六年十月八日始取得系爭建物
    之所有權，揆諸前開說明，當自八十六年十月八日起始有依傑聯資訊大樓業住戶
    大會之決議，按月繳納管理費及公共基金之義務。原告主張被告亦應就系爭建物
    之前手即訴外人楊禎娟自八十一年一月起至八十六年九月止所欠付之管理費、公
    共基金、滯納金負清償責任云云，即屬無據。
六、又按區分所有權人或住戶積欠應繳納之公共基金或應分擔或其他應負擔之費用已
    逾二期或達相當金額，經定相當期間催告仍不給付者，管理負責人或管理委員會
    得訴請法院命其給付應繳之金額及遲延利息，公寓大廈管理條例第二十一條復有
    明文。查被告所有之系爭建物層次面積為三百三十九點三七平方公尺，附屬建物
    陽台面積為四十四點九一平方公尺，合計三百八十四點二八平方公尺，約一百一
    十六點二四坪（384.28×0.3025＝116.24，小數點二位以下無條件捨去，下同）
    ；共同使用部分即臺中市○區○○○段八七五七建號之總面積為六千八百七十九
    點一五平方公尺，附屬建物陽台、平台面積為三十四點六七平方公尺，合計八千
    八百零九點一三平方公尺，被告應有部分為一萬分之一八０，則所有之坪數約為
    四十七點九六坪（8,809.13×0.018×0.3025＝47.96），總計被告所有之坪數為
    一百六十四點二坪（116.24＋47.96＝164.2），被告並自承未曾繳納任何管理費
    或公共基金，則被告欠付之管理費、公共基金合計為二十六萬零二百七十三元，
    另以週年利率百分之五計算之滯納金則為一萬四千七百七十五元（詳如附表二）
    。被告雖辯稱滯納金應自原告以存證信函催告時起算云云，惟按給付有確定期限
    者，債務人自期限屆滿時起，負遲延責任，民法第二百二十九條第一項已有明定
    。傑聯資訊大樓管理規約第十一條既明定住戶所應負擔之費用應於次月五日前繳
    付管理處，性質上即屬給付有確定期限者，被告對於遲延給付之費用，依法律或
    依管理規約之規定，均應自每月應繳期限屆滿時起，負遲延責任，上開所辯，尚
    不足取。另查，原告已於八十九年四月二十六日以臺中淡溝郵局存證信函第一二
    七八號催告被告於十日內給付完畢，有該份存證信函附卷足憑，參諸首揭法條規
    定，則原告訴請被告給付所欠管理費、公共基金及滯納金，為有理由，應予准許
    。
七、末按民法第二百零七條第一項前段規定：「利息不得滾入原本再生利息。」所謂
    利息不得滾入原本再生利息，係限制債權人一方行為，將遲付之利息滾入原本，
    最高法院四一年度臺上字第一一０五號判例可參。在本件中，傑聯資訊大樓之管
    理規約第十一條雖規定各住戶對於按坪數平均負擔之費用，如未按期繳付每日應
    繳百分之一罰金，惟依原告提出之請求明細表所示，上開規約所稱「罰金」，實
    與滯納金同義，易言之，係依被告所欠付每年應繳納之管理費及公共基金額數，
    以週年利率百分之五，按年算至原告起訴後之特定時點即八十九年七月止，以合
    計其積欠之遲延利息，揆諸前開法條規定及判例意旨，自不得再滾入原本，主張
    法定遲延利息。是以原告就滯納金一萬四千七百七十五元部分，併請求自支付命
    令送達翌日起至清償日止之法定遲延利息，於法不合，不應准許。
八、被告雖又抗辯其所有之停車位一處，由原告租予他人使用，爰就原告已收取之租
    金，主張抵銷云云，惟為原告所否認，被告復未舉證以實其說，自難信採。
九、從而，原告依公寓大廈管理條例第二十一條規定，請求被告給付二十七萬五千零
    四十八元及其中二十六萬零二百七十三元部分自支付命令送達翌日即八十九年六
    月十四日起至清償日止，按週年利率百分五計算之法定遲延利息，洵屬有據，應
    予准許。逾此部分之請求，尚難謂洽，應予駁回。
十、原告並未陳明願供擔保，聲請宣告假執行，本院自無庸就被告願供擔保請求准予
    宣告免為假執行之聲請，加以審酌，併此明。
據上論結，原告之訴，為一部有理由，一部無理由，依民事訴訟法第七十九條但書，
判決如主文。
中      華      民      國    八十九    年     十二     月    二十八    日
                              臺灣臺中地方法院民事第三庭
~B法      官  莊嘉蕙
右為正本係照原本作成
如對本判決上訴，須於判決送達後二十日內，向本院提出上訴狀，同時表明上訴理由
；如已於本判決宣示後送達前提起上訴者，應於判決送達後十日內補具上訴理由，並
按他造當事人之人數附繕本。
中      華      民      國    八十九    年     十二     月    二十八    日
~B法院書記官
~FO
附表一：
  ┌──┬─────────────┬───────────────────┬─────────────────┐
  │編號│ 項    目（期間：民國）   │積欠金額（新臺幣）                    │   備                註           │
  ├──┼─────────────┼───────────────────┼─────────────────┤
  │ 一 │管理費：                  │八萬二千七百六十四元                  │依八十年四月三十日會議決議，實戶之│
  │    │(一)自年１月至同年月    │(164.21(坪)×42(元)×12(月)＝82,764)  │管理費一坪六十元，空戶打七折為四十│
  │    │                          │                                      │二元                              │
  │    ├─────────────┼───────────────────┼─────────────────┤
  │    │(二)自年１月至年６月    │六十六萬五千零一十元                  │依八十一年十一月二十三日會議記錄，│
  │    │                          │(164.21(坪)×45(元)×90(月)＝665,010) │自八十二年一月起空戶每月每坪四十五│
  │    │                          │                                      │元。                              │
  │    ├─────────────┼───────────────────┼─────────────────┤
  │    │小                    計  │七十四萬七千七百七十四元              │82,764＋665,010＝747,774          │
  ├──┼─────────────┼───────────────────┼─────────────────┤
  │ 二 │公共基金                  │一萬六千四百二十一元                  │                                  │
  │    │                          │(164.21(坪)×100(元)＝16,421)         │                                  │
  ├──┼─────────────┼───────────────────┼─────────────────┤
  │ 三 │滯納金：                  │                                      │依管理規約第十一條規定，係以每日百│
  │    │(一)公共基金部分            │16,421×(7＋7/12)(月)×5%＝6,226      │分之一計算，茲僅請求以每年百分之五│
  │    │                          │                                      │計算之滯納金，並算至八十九年七月。│
  │    ├─────────────┼───────────────────┼─────────────────┤
  │    │(二)管理費部分：            │                                      │                                  │
  │    │1.年１月至月          │82,764×(7＋7/12)(月)×5%＝31,381     │                                  │
  │    │2.年１月至月          │88,668×(6＋7/12)(月)×5%＝29,187     │164.21(坪)×45(元)×12(月)＝88,668│
  │    │3.年１月至月          │88,668×(5＋7/12)(月)×5%＝24,753     │                                  │
  │    │4.年１月至月          │88,668×(4＋7/12)(月)×5%＝20,320     │                                  │
  │    │5.年１月至月          │88,668×(3＋7/12)(月)×5%＝15,886     │                                  │
  │    │6.年１月至月          │88,668×(2＋7/12)(月)×5%＝11,453     │                                  │
  │    │7.年１月至月          │88,668×(1＋7/12)(月)×5%＝7,020      │                                  │
  │    │8.年１月至月          │88,668×    7/12 (月)×5%＝2,586      │                                  │
  │    │9.年１月至６月          │44,334×    1/12 (月)×5%＝185        │164.21(坪)×45(元)×6(月)＝44,334 │
  │    ├─────────────┼───────────────────┼─────────────────┤
  │    │小                    計  │一十四萬二千七百七十一元              │                                  │
  ├──┼─────────────┼───────────────────┼─────────────────┤
  │ 四 │合                    計  │九十一萬三千一百九十二元              │747,774＋16,421＋6,226＋142,771   │
  │    │                          │                                      │＝913,192                         │
  └──┴─────────────┴───────────────────┴─────────────────┘
附表二：
  ┌──┬─────────────┬───────────────────┬─────────────────┐
  │編號│ 項    目（期間：民國）   │積欠金額（新臺幣：元以下四捨五入）    │   備                註           │
  ├──┼─────────────┼───────────────────┼─────────────────┤
  │ 一 │管理費：                  │                                      │合計積欠之管理費及公共基金為：    │
  │    │自年１０月至年６月      │二十四萬三千八百五十二元              │二十六萬零二百七十三元            │
  │    │                          │(164.21(坪)×45(元)×33(月)＝243,852) │(243,852＋16,421＝260,273)        │
  │    │                          │                                      │                                  │
  ├──┼─────────────┼───────────────────┤                                  │
  │ 二 │公共基金                  │一萬六千四百二十一元                  │                                  │
  │    │                          │(164.21(坪)×100(元)＝16,421)         │                                  │
  ├──┼─────────────┼───────────────────┼─────────────────┤
  │ 三 │滯納金：                  │                                      │依週年利率百分之五計算，並算至八十│
  │    │(一)公共基金：（年月份）│二千二百五十八元                      │九年七月止。                      │
  │    │                          │16,421×(2＋7/12)(月)×5%＝2,121      │                                  │
  │    ├─────────────┼───────────────────┼─────────────────┤
  │    │(二)管理費部分：            │                                      │                                  │
  │    │1.年１０月至月          │22,168×(2＋7/12)(月)×5%＝2,863      │164.21(坪)×45(元)×3(月)＝22,168 │
  │    │2.年１月至月          │88,673×(1＋7/12)(月)×5%＝7,020      │164.21(坪)×45(元)×12(月)＝88,673│
  │    │3.年１月至月          │88,673×    7/12 (月)×5%＝2,586      │                                  │
  │    │4.年１月至６月          │44,337×    1/12 (月)×5%＝185        │164.21(坪)×45(元)×6(月)＝44,337 │
  │    ├─────────────┼───────────────────┼─────────────────┤
  │    │小                    計  │一萬四千七百七十五元                  │2,121＋2,863＋7,020＋2,586＋185   │
  │    │                          │                                      │＝14,775                          │
  ├──┼─────────────┼───────────────────┼─────────────────┤
  │ 四 │合                    計  │二十七萬五千零四十八元                │243,852＋16,421＋14,775＝275,048  │
  └──┴─────────────┴───────────────────┴─────────────────┘


司法院資訊處製作；財團法人民間司法改革基金會備份。
